【裁判字號】    97,訴,1555
【裁判日期】    971215
【裁判案由】    違反毒品危害防制條例
【裁判全文】
臺灣屏東地方法院刑事判決              97年度訴字第1555號
公  訴  人  臺灣屏東地方法院檢察署檢察官
被      告  甲○○
上列被告因違反毒品危害防制條例案件，經檢察官提起公訴（97
年度毒偵字第1967號），本院合議庭裁定改行簡式審判程序，判
決如下：
    主  文
甲○○施用第一級毒品，累犯，處有期徒刑拾月，扣案之第一級
毒品海洛因壹包（驗後毛重零點伍公克）沒收銷燬之；又施用
第二級毒品，累犯，處有期徒刑肆月。應執行有期徒刑壹年，扣
案之第一級毒品海洛因壹包（驗後毛重零點伍公克）沒收銷燬
之。
    事  實
一、甲○○前於民國92年間，因施用毒品案件，經本院以92年度
    毒聲字第245 號裁定送觀察勒戒後，認有繼續施用毒品傾向
    ，復經本院以92年度毒聲字第415 號裁定強制戒治1 年，嗣
    經成效評定為合格，再經本院以92年度毒聲字第1506號裁定
    停止戒治付保護管束，於92年11月11日釋放，迄於93年4 月
    3 日期滿，視為執行完畢。又於93年間，因連續施用第一級
    毒品案件，經本院以93年度訴字第553 號判處有期徒刑1 年
    5 月確定，於95年3 月3 日假釋付保護管束，迄於95年4 月
    21日縮刑期滿，視為執行完畢。詎仍不知戒絕，復基於施用
    第二級毒品甲基安非他命之犯意，於97年8 月31日下午5 時
    40分許回溯72小時內之某時（起訴書誤載為97年8 月23日）
    ，在位於屏東縣東港鎮東隆宮（起訴書誤載為鎮海宮）附近
    之不詳友人住處，以將甲基安非他命置入玻璃球燒烤吸食煙
    霧之方式，施用甲基安非他命1 次；另基於施用第一級毒品
    海洛因之犯意，於97年8 月31日下午5 時40分許回溯72小時
    內之某時（起訴書誤載為97年8 月23日），在同一地點，以
    將海洛因摻入香菸點燃吸食煙霧之方式，施用海洛因1 次。
    嗣於97年8 月31日下午4 時20分許，在東港鎮安泰醫院停車
    場，因形跡可疑為警盤查，扣得其持有施用賸餘之海洛因1
    包（驗後毛重0.35公克），旋於同日下午5 時40分許採集其
    尿液檢驗，而查獲上情。
二、案經屏東縣政府警察局東港分局報告臺灣屏東地方法院檢察
    署檢察官偵查起訴。
    理  由
一、訊據被告甲○○對上揭事實坦承不諱，並供稱：伊於採尿前
    之3 日內，以玻璃球燒烤方式吸食甲基安非他命，以摻香菸
    方式吸食海洛因，不是同一天，但確切時間想不起來，都是
    在東港鎮東隆宮附近同一個朋友家裡施用等語明確；其尿液
    經鑑定結果，確呈甲基安非他命及其代謝物安非他命陽性反
    應、海洛因水解後之可待因及嗎啡陽性反應，有台灣檢驗科
    技股份有限公司濫用藥物尿液檢驗報告、受檢人真實姓名對
    照表各1 份附卷可稽；扣案之米白色粉末1 包，鑑定結果亦
    檢出海洛因成分（驗後毛重0.35公克），有高雄市立凱旋醫
    院濫用藥物成品檢驗鑑定書1 紙在卷可憑；按毒品施用後於
    尿液中可檢出之時間，受施用劑量及頻率、施用方式、飲水
    量之多寡、個人體質及其代謝情況等因素影響，一般可檢出
    之時間為海洛因服用後2 至4 天、甲基安非他命1 至5 天，
    有行政院衛生署管制藥品管理局92年3 月10日管檢字第0920
    001495號函1 紙在卷可考，足見被告自白與事實相符，事證
    明確，其犯行堪以認定。被告曾於強制戒治執行完畢之5 年
    內再犯施用毒品之罪，有臺灣高等法院被告前案紀錄表附卷
    可參，本件即非5 年後再犯，自應依法論科（最高法院97年
    度第5 次刑庭決議(二)參照）。
二、核海洛因係毒品危害防制條例第2 條第2 項第1 款所規定之
    第一級毒品，甲基安非他命係毒品危害防制條例第2 條第2
    項第2 款所規定之第二級毒品，是被告先後所為，係分別犯
    同條例第10條第2 項之施用第二級毒品罪、第10條第1 項之
    施用第一級毒品罪。其持有毒品之低度行為，為施用之高度
    行為所吸收，不另論罪。被告先後施用甲基安非他命、海洛
    因，犯意各別，行為互殊，應分論併罰之。被告前有如事實
    欄所載之罪刑執行情形，有上開前案紀錄表可參，其受徒刑
    之執行完畢，5 年以內故意再犯上開有期徒刑以上之罪，均
    為累犯，應加重其刑。爰審酌被告因施用毒品犯行，經觀察
    勒戒、強制戒治，甚至刑之執行，猶不知戒絕，再施用毒品
    不輟，無視於毒品對於自身健康之戕害及國家對於杜絕毒品
    犯罪之禁令，惟念其坦承犯行，犯後態度尚佳，此外，被告
    自96年2 月2 日起，在安泰醫院接受美沙冬替代療法，至97
    年9 月15日未迄，有安泰醫院97年9 月15日診斷證明書1 紙
    在卷可佐，堪認其有心戒除毒癮，奈何一時意志不堅，故公
    訴人建請從輕量刑，勉勵其戒毒等一切情狀，各量處如主文
    所示之刑，再定其應執行之刑，以示懲儆。而扣案之海洛因
    1 包，為本案查獲之第一級毒品，依毒品危害防制條例第18
    條第1 項前段規定，不問屬於犯人與否，應沒收銷燬之，其
    包裝袋因接觸該毒品，衡情亦沾黏海洛因而難以析離（強行
    析離所費不合比例原則），應視同海洛因，併沒收銷燬之。
據上論斷，應依刑事訴訟法第273 條之1 第1 項、第299 條第1
項前段，毒品危害防制條例第10條第1 項、第2 項、第18條第1
項前段，刑法第11條、第47條第1 項、第51條第5 款，判決如主
文。
本案經檢察官許大偉到庭執行職務
中    華    民    國    97    年    12    月    15    日
                  刑事第四庭    法  官  蔡嘉裕
以上正本證明與原本無異。
如不服本判決，應於收受本判決送達後10日內，向本院提出上訴
書狀（應敘述具體理由並附繕本），其未敘述上訴理由者，至遲
應於上訴期間屆滿後20日內，向本院補提理由書狀，切勿逕送上
級法院。
中    華    民    國    97    年    12    月    15    日
                                書記官  許倬維
附錄論罪科刑法條：
毒品危害防制條例第10條
施用第一級毒品者，處6月以上5年以下有期徒刑。
施用第二級毒品者，處3年以下有期徒刑。


司法院資訊處製作；財團法人民間司法改革基金會備份。
